# 企业发行债券期初摊余成本确定

提问人：xiancz 时间：2018-04-01 10:29:48
如果券商承销费的进项税可以抵扣，那期初摊余成本是按照实际收到的款项，还是实际收到的款项+可抵扣进项税呀

回答人：chenyiwei
发行费用中可抵扣的进项税额不作为对金融负债初始计量的调整因素，所以初始计量金融负债的金额=实际收到的款项+可抵扣进项税。

提问人：xiancz 时间：2018-04-08 20:37:29
发行债券时 借： 银行存款 2,988,000,000.00 应付债券-利息调整 11,320,754.72 应交税费¥应交增值税¥进项税额 679,245.28 贷： 应付债券-面值 3,000,000,000.00 那么，期初摊余成本是2,988,000,000.00，还是2,988,679,245.28（2,988,000,000.00 +679,245.28 ）呀

回答人：chenyiwei
暂估进项税额在未收到专用发票之前应借记其他流动资产。

提问人：wangmeirong10 时间：2018-04-18 19:07:54
企业发行的期限少于一年的应付债券，是在其他流动负债披露吗？

回答人：chenyiwei
一般可设置“应付短期债券”项目，在短期借款和应付票据之间插入。